臺灣桃園地方法院刑事判決　　　　　　　96年度易字第1179號
公　訴　人　臺灣桃園地方法院檢察署檢察官
被　　　告　己○○
　　　　　　　　　　（
上列被告因竊盜案件，經檢察官提起公訴（九十六年度偵字第一
八０七０號），暨移送併案審理（九十六年度偵字第二四一二三
號），被告於本院準備程序進行中，就被訴事實為有罪之陳述，
經本院告知簡式審判程序意旨，並聽取公訴人及被告之意見後，
裁定依簡式審判程序審理，本院判決如下：
    主  文
己○○攜帶兇器竊盜，累犯，處有期徒刑捌月；又竊盜，累犯，
處有期徒刑肆月；又竊盜，累犯，處有期徒刑參月；又攜帶兇器
竊盜，累犯，處有期徒刑捌月，應執行有期徒刑壹年肆月。扣案
之螺絲起子壹支沒收。
    事  實
一、己○○前因竊盜案件，經臺灣高等法院以八十九年度上易字
    第八六三號判決，處有期徒刑一年六月確定，於民國九十四
    年六月八日執行完畢，仍不知悔改，復意圖為自己不法之所
    有，而為下列犯行：
  (一)於九十六年七月九日凌晨五時許，在桃園縣中壢市○○○路
    ○段一二七號前，持其所有而足供兇器使用之螺絲起子一支
    ，破壞戊○○所有之車牌號碼ＣＮ－九七０九號自用小客車
    車門後（毀損部分未據告訴），以其所有之鑰匙一把（未扣
    案）啟動該車電門，將該車連同置於車上之戊○○所有之汽
    車保險卡、全民健保卡及臺北富邦銀行信用卡各一張一併竊
    取得手，駛離現場，嗣將該車丟棄於桃園縣中壢市○○○街
    二十三號（警方於同年月十日下午一時十五分許，於該處巡
    邏時尋獲）。
  (二)於九十六年七月二十日下午五時許，途經桃園縣龍潭鄉○○
    路，見乙○○所有之車牌號碼ＤＨ－七七八一號自用小客車
    停置於路旁，車鑰匙未拔下，認有機可趁，乃徒手竊得該車
    後逃逸，並將置於車上，乙○○所有之汽車駕駛執照取走後
    ，將車輛丟棄於新竹縣湖口鄉○○路○段五三九巷旁。
  (三)於九十六年七月二十三日凌晨三時許，在臺北縣土城市○○
    路○段五十巷與中華路口，見丁○○（起訴書及併案意旨書
    均誤載為黃勝健）所有，車牌號碼Ｅ八－三七九九號自用小
    客車車窗未關，即以徒手竊取置於車內之臨時停車證二張及
    林永文所有之車牌號碼三Ｇ－五九一０號車輛通行證一張。
  (四)於九十六年七月二十五日上午六時許，在新竹縣湖口鄉○○
    路○段五三九巷一號旁，見甲○○所有之車牌號碼一三０二
    －ＭＱ號自用小客車鑰匙未取下，即以徒手竊取該車，並將
    置於車上，甲○○所有之護照一本、ＥＴＣ一台、測速照相
    機一台、卜詩玉所有之臺北富邦銀行新竹分行及復華銀行存
    摺各一本、朱輝雄車輛保險卡、車牌號碼ＲＺ－一七八二號
    汽車行車執照一張一併竊取得手。己○○為逃避查緝，又接
    續於同日中午十二時許，在新竹縣新豐鄉○○○路旁，持足
    供兇器使用之不詳工具，將丙○○所有之車牌號碼ＡＪ－四
    九二九號自用小客車之車牌拆卸一面而竊取得手後，改掛於
    上開車牌號碼一三０二－ＭＱ號自用小客車之車後，並將拆
    卸下之一三０二－ＭＱ號車牌一面丟棄。嗣於九十六年七月
    二十六日晚間七時四十分許，經警在桃園縣中壢市○○○街
    五十七號地下室一樓，查獲己○○所駕駛之原車牌號碼一三
    ０二－ＭＱ號自用小客車（車後懸掛ＡＪ－四九二九號車牌
    ）係失竊車輛，並經己○○同意搜索，在其桃園縣中壢市○○○街五七號六樓住處扣得己○○所有、供本件犯罪所用之
    螺絲起子一支。
二、案經桃園縣政府警察局平鎮分局報請臺灣桃園地方法院檢察
    署檢察官偵查起訴。
    理  由
一、程序部分：本件被告己○○所犯係死刑、無期徒刑或最輕本
    刑為三年以上有期徒刑以外之罪，其於準備程序中就被訴事
    實為有罪之陳述，經本院告知簡式審判程序之旨，並聽取當
    事人意見後，經本院依刑事訴訟法第二百七十三條之一第一
    項規定裁定改行簡式審判程序，合先敘明。
二、訊據被告己○○對於上揭犯罪事實坦承不諱，核與證人戊○○、甲○○、乙○○等人於警詢證述之情節相符，復有扣押
    物品目錄表、贓物認領保管單、現場暨贓物照片、桃園縣政
    府警察局車輛協尋（尋獲）電腦輸入單等件在卷可稽，並有
    螺絲起子一支扣案可資佐證，被告之自白堪認與事實相符，
    本件事證明確，被告犯行已堪認定。
三、按刑法第三百二十一條第一項第三款之攜帶兇器竊盜罪，係
    以行為人攜帶兇器竊盜為其加重條件，此所謂兇器，其種類
    並無限制，凡客觀上足對人之生命、身體、安全構成威脅，
    具有危險性之兇器均屬之，且祇須行竊時攜帶此種具有危險
    性之兇器為已足，並不以攜帶之初有行兇之意圖為必要（最
    高法院七十九年台上字第五二五三號判例可資參照）。扣案
    之螺絲起子一支，其主要構成部分為鐵質並為尖銳之物，以
    之揮刺、擊打，足以傷害人之生命、身體，具有客觀上之危
    險性，自屬兇器；至上開犯罪事實(四)中，被告用以拆卸ＡＪ
    －四九二九號自用小客車車牌之工具雖未扣案，然既可用以
    拆卸車牌，顯然具有相當長度，且質地堅硬，而使被告得以
    施力將固定車牌用之螺絲旋下，此項工具於客觀上自堪認具
    有危險性，亦屬兇器無訛。是核被告己○○所為如事實欄第
    (一)、(四)部分所示犯行，係犯刑法第三百二十一條第一項第三
    款之攜帶兇器竊盜罪；所為如事實欄第(二)、(三)部分所示犯行
    ，係犯刑法第三百二十條第一項之竊盜既遂罪。被告接續於
    六小時之短暫時間內，為逃避查緝，先後竊取車牌號碼一三
    ０二－ＭＱ號自用小客車一輛及ＡＪ－四九二九號車牌一面
    ，依犯罪時間及犯罪動機判斷，被告應係基於單一之竊盜犯
    意而為之，被告先後竊取此車輛及車牌，核屬單一犯罪行為
    之前後舉動，論以一罪為已足。另被告所犯上開四罪，犯意
    各別，行為互殊，應予分論併罰。被告持兇器竊取ＡＪ－四
    九二九號車牌之行為，係犯刑法第三百二十一條第一項第三
    款之加重竊盜罪，公訴意旨認應依普通竊盜罪處斷，尚有未
    洽，惟其基本事實相同，爰依法變更起訴法條。又查被告前
    於八十九年間曾因竊盜案件，經臺灣高等法院判處有期徒刑
    一年六月確定，而其入監執行後，於九十四年六月八日執行
    完畢，有臺灣高等法院被告前案紀錄表一份在卷可稽，則其
    於受有期徒刑執行完畢後，五年以內故意再犯本件有期徒刑
    以上之四罪，均構成累犯，應依法加重其刑。爰審酌被告前
    即有竊盜前科，素行不佳，竟仍再犯本案多達四件之竊盜案
    ，已嚴重危害社會治安，惡性非輕，惟念及尚能坦承犯行，
    及其犯罪之手段、方法等一切情狀，分別量處如主文所示之
    刑，並定其應執行之刑。公訴意旨固請求判處被告有期徒刑
    一年六月，並諭知被告強制工作三年，惟審酌被告竊盜之次
    數、盜贓物之價值及被告到案後之態度，本院認公訴人之求
    刑尚嫌過重，另審之被告自九十四年六月八日前案執行完畢
    後，至九十六年六月間再犯竊盜案件（此部分竊盜案件另經
    臺灣彰化地方法院審結），其間有二年未有犯案紀錄，此有
    上開臺灣高等法院被告前案紀錄表在卷可稽，且被告辯稱係
    因其於九十五年十一月二十五日從事鷹架工作時，不慎跌落
    右手遭電傷殘廢，謀生困難，始重操舊業等情，亦有財團法
    人佛教慈濟醫院臺北分院診斷證明書及病歷附卷可佐，尚非
    無據，故難認被告係因犯罪之習慣而為本件竊盜犯行，本院
    因認尚無諭知被告強制工作之必要，併此敘明。扣案之螺絲
    起子一支，為被告所有、供其犯事實欄第(一)部分犯行所用之
    物，業據被告供明在卷，爰依刑法第三十八條第一項第二款
    規定宣告沒收。
據上論斷，應依刑事訴訟法第二百七十三條之一第一項、第二百
九十九條第一項前段、第三百條，刑法第三百二十條第一項、第
三百二十一條第一項第三款、第四十七條第一項、第五十一條第
五款、第三十八條第一項第二款，刑法施行法第一條之一第一項
、第二項前段，判決如主文。
本案經檢察官蔡宜均到庭執行職務。
中　　華　　民　　國　　96　　年　　10　　月　　19　　日
                        刑事第八庭    法　官　袁雪華
以上正本證明與原本無異。
如不服本判決，應於判決送達後10日內向本院提出上訴狀（應附
繕本），其未敘述上訴理由者，應於上訴期間屆滿後20日內補提
理由書狀於本院，上訴於臺灣高等法院。
                                      書記官  邱仲騏
中　　華　　民　　國　　96　　年　　10　　月　　19　　日
附錄本案論罪科刑之法條：
中華民國刑法第320條第1項
（普通竊盜罪、竊佔罪）
意圖為自己或第三人不法之所有，而竊取他人之動產者，為竊盜
罪，處 5 年以下有期徒刑、拘役或 5 百元以下罰金。
中華民國刑法第321條第1項
（加重竊盜罪）
犯竊盜罪而有左列情形之一者，處 6 月以上、 5 年以下有期徒
刑：
一  於夜間侵入住宅或有人居住之建築物、船艦或隱匿其內而犯
    之者。
二  毀越門扇、牆垣或其他安全設備而犯之者。
三  攜帶兇器而犯之者。
四  結夥三人以上而犯之者。
五  乘火災、水災或其他災害之際而犯之者。
六  在車站或埠頭而犯之者。
